臺灣板橋地方法院刑事判決　　　　　　　96年度訴字第3464號
公　訴　人　臺灣板橋地方法院檢察署檢察官
被　　　告　甲○○
　　　　　　　　　　　樓
　　　　　　　　　　（現另案在臺灣臺北監獄臺北分監執行）
上列被告因違反毒品危害防制條例案件，經檢察官提起公訴（96
年度毒偵字第6994號），本院合議庭裁定依簡式審判程序審理，
本院判決如下：
    主  文
甲○○施用第一級毒品，累犯，處有期徒刑捌月；減為有期徒刑
肆月，如易科罰金以新臺幣壹仟元折算壹日。
    事  實
一、甲○○前因施用毒品案件，先後2 次經本院裁定送觀察、勒
    戒後，因均認無繼續施用毒品之傾向，分別於民國89年3 月
    21日、90年5 月8 日觀察、勒戒執行完畢釋放，並經臺灣板
    橋地方法院檢察署檢察官於89年3 月20日、90年5 月28日分
    別以89年度毒偵字第1651號、90年度毒偵緝字第331 號不起
    訴處分確定。甲○○復於上開90年5 月8 日觀察、勒戒執行
    完畢釋放後之5 年內再因施用毒品案件，經本院於93年8 月
    31日以93年度訴字第861 號判決判處有期徒刑8 月，並於93
    年9 月20日確定，而於94年9 月1 日執行完畢（於本件構成
    累犯）。詎甲○○猶不知悔改，竟又基於施用第一級毒品海
    洛因之犯意，於96年3 月25日晚上，在宜蘭市○○○路門號
    不詳之處，施用第一級毒品海洛因，嗣於96年3 月27日14時
    許，在宜蘭縣警察局礁溪分局偵查隊經警採尿送驗而查獲。
二、案經宜蘭縣警察局礁溪分局報告臺灣宜蘭地方法院檢察署檢
    察官呈請臺灣高等法院檢察署檢察長令轉臺灣板橋地方法院
    檢察署檢察官偵查起訴。
    理  由
一、訊據被告甲○○對於上揭犯罪事實均坦承不諱。再被告為警
    方於事實欄所載時地查獲後，採尿送驗結果，其尿液係呈鴉
    片類陽性反應（按施用海洛因經水解後係呈鴉片類陽性反應
    ）等情，此有慈濟大學濫用藥物檢驗中心檢驗總表附卷可稽
    （見宜蘭縣警察局礁溪分局刑案偵查卷）。參以，被告前因
    施用毒品案件，先後2 次經本院裁定送觀察、勒戒後，因均
    認無繼續施用毒品之傾向，分別於89年3 月21日、90年5 月
    8 日觀察、勒戒執行完畢釋放，並經臺灣板橋地方法院檢察
    署檢察官於89年3 月20日、90年5 月28日分別以89年度毒偵
    字第1651號、90年度毒偵緝字第331 號不起訴處分確定；被
    告復於上開90年5 月8 日觀察、勒戒執行完畢釋放後之5 年
    內再因施用毒品案件，經本院於93年8 月31日以93年度訴字
    第861 號判決判處有期徒刑8 月，並於93年9 月20日確定，
    而於94年9 月1 日執行完畢等情，此有臺灣高等法院被告前
    案紀錄表在卷足參。事證明確，被告犯行堪以認定，應予依
    法論科。
二、查海洛因係屬於毒品危害防制條例第2 條第2 項第1 款所列
    之第一級毒品，故核被告所為，係犯毒品危害防制條例第10
    條第1 項之施用第一級毒品罪。又被告施用海洛因前後非法
    持有海洛因之低度行為，應為施用之高度行為所吸收，應僅
    論以施用之高度行為。查被告前因施用毒品案件，經本院於
    93年8 月31日以93年度訴字第861 號判決判處有期徒刑8 月
    ，並於93年9 月20日確定，而於94年9 月1 日執行完畢等情
    ，此有卷附臺灣高等法院被告前案紀錄表可稽，其於五年以
    內再故意犯本件有期徒刑以上之罪，應依刑法第47條第1 項
    之規定，論以累犯，並加重其刑。爰審酌被告素行不佳，再
    度違反禁令，非法施用足以導致精神障礙及生命危險之毒品
    ，危害身心甚鉅，且施用毒品後可能做出對於他人或社會有
    危害之衝動行為，惟被告犯罪後坦承犯行，態度甚佳，尚有
    悔意等一切情狀，量處被告如主文所示之刑，以資懲儆。
三、又被告行為後，中華民國96年罪犯減刑條例於96年7 月4 日
    制定公布，並自96年7 月16日施行，而按「犯罪在中華民國
    96年4 月24日以前者，除本條例另有規定外，依下列規定減
    刑：一、死刑減為無期徒刑。二、無期徒刑減為有期徒刑二
    十年。三、有期徒刑、拘役或罰金，減其刑期或金額二分之
    一」。又「依本條例應減刑之罪，未經判決確定者，於裁判
    時，減其宣告刑。依前項規定裁判時，應於判決主文同時諭
    知其宣告刑及減得之刑」，中華民國96年罪犯減刑條例第2
    條第1 項、第7 條分別定有明文。查被告上開於96年3 月25
    日犯前開施用毒品海洛因罪，經本院判處有期徒刑8 月之情
    （詳見前述），核與中華民國96年罪犯減刑條例第2 條第1
    項第3 款規定相符，且因宣告刑未逾有期徒刑一年六月，並
    無同條例第3 條所規範不得減刑之情形，爰減其宣告刑二分
    之一。另按「犯最重本刑為五年以下有期徒刑以下之刑之罪
    ，依本條例規定減為六月以下有期徒刑、拘役者，應於為減
    刑裁判時，併諭知易科罰金之折算標準」，中華民國96年罪
    犯減刑條例第9 條亦有明文，因被告所犯之施用毒品海洛因
    罪之法定刑係五年以下有期徒刑，且本院對於被告所處之宣
    告刑8 個月減其刑期2 分之1 後為4 月，符合上開條例第9
    條之規定，爰依刑法第41條第1 項前段之規定，併諭知如易
    科罰金之折算標準。
四、末按「除被告所犯為死刑、無期徒刑、最輕本刑為三年以上
    有期徒刑之罪或高等法院管轄第一審案件者外，於前條第一
    項程序進行中，被告先就被訴事實為有罪之陳述時，審判長
    得告知被告簡式審判程序之旨，並聽取當事人、代理人、辯
    護人及輔佐人之意見後，裁定進行簡式審判程序。」刑事訴
    訟法第273 條之1 第1 項定有明文。查被告所犯上開施用毒
    品之罪，非最輕本刑為三年以上有期徒刑之罪，且被告於本
    院96年11月6 日審判程序進行中，復就被訴之事實為有罪之
    陳述，經告知被告簡式審判程序之旨，被告及公訴人對於本
    件改依簡式審判程序審理亦均表示無意見，本院即依前揭刑
    事訴訟法規定，裁定本件進行簡式審判程序，末此敘明。
據上論斷，應依刑事訴訟法第299 條第1 項前段、第273 條之1
第1 項，毒品危害防制條例第10條第1 項，刑法第11條、第47條
第1 項、第41條第1 項前段，中華民國96年罪犯減刑條例第2 條
第1 項第3 款、第7 條、第9 條，判決如主文。
本案經檢察官王家春到庭執行職務。
中　　華　　民　　國　　96　　年　　11　　月　　20　　日
                  刑事第十九庭  法　官  許必奇
以上正本證明與原本無異。
如不服本判決，應於判決送達後10日內，向本院提出上訴狀。
                                書記官  金和國
中　　華　　民　　國　　96　　年　　11　　月　　20　　日
附錄：
毒品危害防制條例第10條第1項：
施用第一級毒品者，處 6 月以上 5 年以下有期徒刑。
